cs: Zakrytí chodidel: S ťapkami; Bez ťapek; Otevřená pata; Se třmenem; Jiné
da: Foddækning: Med fod; Uden fod; Åben hæl; Hælrem; Andet
bg-BG: Покритие на краката: Със стъпало; Без стъпало; Отворена пета; С лента под стъпалото (Stirrup); Друго
pt-BR: Cobertura para os pés: Com pé; Sem pé; Calcanhar aberto; Estribo; Outro
nb: Fotdekning: Med fot; Uten fot; Åpen hæl; Fotstropp; Annet
hu: Lábfedés: Talpas; Talp nélküli; Nyitott sarkú; Kengyeles; Egyéb
th: การปกคลุมเท้า: หุ้มเท้า; เปิดเท้า; เปิดส้น; มีสายคล้องส้นเท้า; อื่นๆ
vi: Độ che phủ bàn chân: Kín bàn chân; Hở bàn chân; Hở gót; Quai mắc gót; Khác
nl: Voet bedekking: Met voet; Zonder voet; Open hiel; Voetlus; Overige
pl: Zakrycie stóp: Z zakrytymi stopami; Z odkrytymi stopami; Z odkrytą piętą; Z zapiętką (stirrup); Inne
tr: Ayak örtüsü: Ayaklı; Ayaksız; Açık topuk; Üzengi; Diğer
hr-HR: Pokrivenost stopala: Sa stopalima; Bez stopala; Otvorena peta; S trakom ispod stopala; Ostalo
fi: Jalkineen peittävyys: Terällinen; Terätön; Avokantainen; Kantalenkillinen; Muu
lt-LT: Pėdos padengimas: Su pėda; Be pėdos; Atviras kulnas; Su kilpele pėdai; Kita
sk-SK: Pokrytie chodidiel: S chodidlom; Bez chodidla; S otvorenou pätou; So strmeňom na chodidlo; Iné
ja: 足のカバー範囲: 足先まであるタイプ; 足先がないタイプ; オープンヒール; トレンカ; その他
en: Foot coverage: Footed; Footless; Open heel; Stirrup; Other
ko: 발 커버리지: 발 덮개형; 발 노출형; 오픈 힐; 스터럽; 기타
de: Fußbedeckung: Mit Fußteil; Ohne Fußteil; Offene Ferse; Steg; Sonstiges
sl-SI: Pokritost stopal: S stopalom; Brez stopala; Odprta peta; S trakom za podplat; Drugo
sv: Fotskydd: Helfot; Fotlös; Öppen häl; Hälla; Övrigt
it: Copertura del piede: Con piede; Senza piede; Tallone aperto; Con staffa; Altro
ro-RO: Acoperire pentru picioare: Cu acoperire pentru tălpi; Fără acoperire pentru tălpi; Călcâi deschis; Cu baretă; Altele
el: Κάλυψη πέλματος: Με πέλμα; Χωρίς πέλμα; Ανοιχτή φτέρνα; Με θηλιά στο πέλμα; Άλλο
es: Cobertura de pies: Con pie; Sin pie; Talón abierto; Estribo; Otro
fr: Couverture du pied: Avec pieds; Sans pieds; Talon ouvert; Sous-pied; Autre
zh-TW: 足部覆蓋形式: 包足; 無包足; 露跟; 踩腳; 其他
pt-PT: Cobertura para os pés: Com pé; Sem pé; Calcanhar aberto; Estribo; Outro
ru: Покрытие стопы: С закрытой стопой; С открытой стопой; С открытой пяткой; Со штрипками; Другое
zh-CN: 足部覆盖: 连脚; 无脚; 露跟; 踩脚; 其他